---
title: "Projektpräsentation"
output: html_notebook
---

## Umsatzvorhersage für eine Bäckereifiliale in Kiel ##

von Clara Urban und Armando Criscuolo

```{r include = FALSE}
remove(list = ls())
# Create list with needed libraries
# Quellen:
#   1. synthpop: https://cran.r-project.org/web/packages/synthpop/vignettes/synthpop.pdf
#   2. 
pkgs <- c("lubridate", "stringr","tidyverse", "readr", 
          "fastDummies", "reticulate", "ggplot2", "Metrics", "VIM", "synthpop", "httr", "rmarkdown")

# Load each listed library and check if it is installed and install if necessary
for (pkg in pkgs) {
  if (!require(pkg, character.only = TRUE)) {
    install.packages(pkg)
    library(pkg, character.only = TRUE)
  }
}


```


### 1. Erstellte Variablen ###

- Schulferien Schleswig-Holstein
- Umsatz im Facheinzelhandel in Schleswig-Holstein
- Kieler Woche
- Wochentag
- Tag des Monats
- Monat
- Wetterdaten:
  - Windstärke (Beaufort-Skala)
  - Temperatur
  - Bewölkungsgrad (keine, gering, mittel, stark)
  - Wettercode (ww-Code)
  

### 2. Graphische Auswertung 

#### a. Schulferien

```{r echo = FALSE}
# Schulferien 

load("schulferien.Rda")
load("pj_umsatz.Rda")

umsatz <- pj_umsatz

# Daten zusammenführen
umsatz_ferien <-
  merge(umsatz, schulferien, by = "Datum", all.x = TRUE)

umsatz_ferien$Konditorei_imp <- NULL

# NA --> 0
umsatz_ferien <- umsatz_ferien %>%
  mutate_at("Schulferien", ~ replace(., is.na(.), 0)) %>%
  gather(Warengruppe, Umsatz, -Datum, -Wochentag, -Schulferien)

umsatz_ferien$Schulferien <- as.factor(umsatz_ferien$Schulferien)

# Mean und Konfidenzintervalle berechnen
plot_data <- umsatz_ferien %>%
  group_by(Warengruppe, Schulferien) %>%
  summarise(
    n = n(),
    mean = mean(Umsatz),
    sd = sd(Umsatz),
    .groups = "drop"
  ) %>%
  mutate(se = sd / sqrt(n))  %>%
  mutate(ic = se * qt((1 - 0.05) / 2 + .5, n - 1))

# Daten plotten
ggplot(plot_data,
       aes(x = Warengruppe, y = mean, fill = Schulferien)) +
  geom_bar(stat = "identity", position = position_dodge()) +
  geom_errorbar(
    aes(ymin = mean - ic, ymax = mean + ic),
    width = 0.4,
    colour = "black",
    alpha = 0.9,
    size = 0.5,
    position = position_dodge(0.9)
  ) +
  labs(
    title = "Bäckereitagesumsatz in Abhängigkeit der Schulferien 2013 - 2019",
    subtitle = "dargestellt nach Warengruppen mit Konfidenzintervallen") +
  ylab("durchschnittlicher Umsatz in €/Tag")


```

#### b. Bewölkung

```{r echo = FALSE}
# Schulferien 

load("wetter.Rda")
wetter <- pj_wetter

# Datensätze zusammenführen
umsatz_wetter <- merge(umsatz, wetter, by = "Datum" )
umsatz_wetter$Konditorei_imp <- NULL

# wide to long format
umsatz_wetter <- umsatz_wetter %>%
  gather(Warengruppe, Umsatz, -Datum, -Wochentag, -Windstaerke, -Bewoelkungsgrad,  -WC, -Temperatur,)

# factor levels für die Bewölkung
umsatz_wetter$Bewoelkungsgrad <- factor(umsatz_wetter$Bewoelkungsgrad, 
                                        levels = c("keine", "gering", "mittel", "stark"))
# Mean und Konfidenzintervalle berechnen
plot_data2 <- umsatz_wetter %>%
  group_by(Warengruppe, Bewoelkungsgrad) %>%
  summarise(
    n = n(),
    mean = mean(Umsatz),
    sd = sd(Umsatz),
    .groups = "drop"
  ) %>%
  mutate(se = sd / sqrt(n))  %>%
  mutate(ic = se * qt((1 - 0.05) / 2 + .5, n - 1))

# Daten plotten
ggplot(plot_data2,
       aes(x = Warengruppe, y = mean, fill = Bewoelkungsgrad)) +
  geom_bar(stat = "identity", position = position_dodge()) +
  geom_errorbar(
    aes(ymin = mean - ic, ymax = mean + ic),
    width = 0.4,
    colour = "black",
    alpha = 0.9,
    size = 0.5,
    position = position_dodge(0.9)
  ) +
  labs(
    title = "Bäckereitagesumsatz in Abhängigkeit der Bewölkung 2013 - 2019",
    subtitle = "dargestellt nach Warengruppen mit Konfidenzintervallen") +
  ylab("durchschnittlicher Umsatz in €/Tag")


```


  to be continued...
  