---
title: "R Notebook"
output: html_notebook
---
# Projekt Dokumentation

Aufgabe: Vorhersage der Umsätze vom 9.6.2019 bis 30.07.2019 

###Infos zu den gegebenen Daten

Warengruppen: 
* 1 = Brot
* 2 = Brötchen 
* 3 = Croissant
* 4 = Konditorei
* 5 = Kuchen
* 6 = Saisonbrot

Wetterdaten:
* Mittlerer Bewölkungsgrad am Tag (0 = min, 8 = max)
* MIttlere Temperatur in C
* Mittlere Windgeschwindigkeit in m/s
* Wettercode (http://www.seewetter-kiel.de/seewetter/daten_symbole.htm)
* und in der Datei wettercodes.Rda

### Vorbereitung
##### verwendete libraries

```{r}
library(tidyverse)
library(lubridate)
library(ggplot2)
library(stringr)
# ...
```

##### Datensätze laden
Wetterdaten wurden in "Datenaufbereitung_Wetter.R" vorbereitet
Feiertagedaten wurden in "Datenaufbereitung_Feiertage.R" vorbereitet
...

```{r}
# Lade Daten
load("wetter_ready.Rda")
pj_wetter <- wetter_ready
  
load("kiwoDT.Rda")
pj_kiwo <- kiwoDT
  
load("umsatzDT.Rda")
pj_umsatz <- umsatzDT

load("feiertageSH.Rda")
pj_feiertage <- feiertageSH


pj_VPI <- read.csv(file = "verbraucherpreisindex.csv", sep= ";")

# hier gegenenenfalls noch mehr einfügen: 

# Schulferien (eventuell händisch machen) -> Armando

# verbaucherpreisindex oder Inflationsrate -> Cateria

# andere -> Clara
# Tourismus/Kreuzfahrtdaten 

# Weizenpreis/Tag --> Eher doch nicht

# Grippewellen

# Tag des Monats

# Erste Betrachtung der Daten
hist(pj_wetter$Wettercode)
summary(pj_wetter)
summary(pj_kiwo)
summary(pj_umsatz)
summary(pj_feiertage)

```


### Zusammenführung und Bereinigung der Datensätze

```{r}

# von Tobias:
# --- Umsatz-DF optimieren und Daten zusammenstellen ---
# Aus Long-Format ein Wide-Format machen
pj_umsatz_wide <- spread(pj_umsatz, Warengruppe, Umsatz)
summary(pj_umsatz_wide)

# Wochentag hinzufügen (in neuer Spalte von pj_umsatz)
pj_umsatz_wide$Wochentag <- weekdays(pj_umsatz_wide$Datum)


# Merge erstellt automatisch die Schnittmenge
pj_umsatz_wetter <- merge(pj_umsatz_wide, pj_wetter_dummy, by="Datum")

# Der Zusatz all.x = TRUE sorgt dafür, dass keine Zeilen weggelöscht werden
allData <- merge(pj_umsatz_wetter, pj_kiwo, by="Datum", all.x = TRUE)

allData <- merge(pj_VPI , allData)

# Jetzt alle weiteren Datensätze hinzufügen, z.B. Feiertage etc.
# --> Feiertage sind komplett nicht mit drin, die Filiale scheint da also geschlossen gewesen zu sein
#allData <- merge(pj_um_we_ki, pj_feiertage, by="Datum", all.x = TRUE)



# Datum auseinanderziehen


# Warengruppen bennen
 allData <- allData %>%
  rename("Brot" = `1`,
         "Brötchen" = `2`,
         "Croissant" = `3`,
         "Konditorei" = `4`, 
         "Kuchen" = `5`,
         "Saisonbrot" = `6`) 
 
# NA mit 0 füllen, dort wo es Sinn ergibt (Kiwo)                            
allData <- allData %>%
  mutate_at(vars(KielerWoche, Saisonbrot), ~replace(., is.na(.), 0) )

#oder so:
allData$Saisonbrot <- replace_na(allData$Saisonbrot, 0)
allData$KielerWoche <- replace_na(allData$KielerWoche, 0)

# dummy coding Wochentage
allData_dummy <- dummy_cols(allData, select_columns = "Wochentag")
#Wochentag Spalte raus 
allData_dummy$Wochentag <- NULL

#alle NA löschen

allData_dummy <- na.omit(allData_dummy)

summary(allData_dummy)


```



### lineare Regression

maximierung des adjustierten R2

```{r}
mod1 <- lm(`1` ~ Temperatur + as.factor(Windstaerke), allData)
mod2 <- lm(`1` ~ Temperatur + as.factor(Windstaerke)+ as.factor(Bewoelkungsgrad), allData)
mod3 <- lm(`1` ~ Temperatur + as.factor(Windstaerke)+ as.factor(KielerWoche), allData)
mod4 <- lm(`1` ~ Temperatur + as.factor(Windstaerke)+ `2`, allData)
mod4 <- lm(`2` ~ Temperatur + as.factor(Wochentag)+ `2`, allData)

summary(mod4)
```


